【裁判字號】    97,訴,1313
【裁判日期】    970630
【裁判案由】    毒品危害防制條例
【裁判全文】
臺灣板橋地方法院刑事判決              97年度訴字第1313號
公  訴  人  臺灣板橋地方法院檢察署檢察官
被      告  甲○○
上列被告因違反毒品危害防制條例案件，經檢察官提起公訴（96
年度毒偵字第10048 號），本院於準備程序進行中，被告就被訴
之事實為有罪之陳述，經告知被告簡式審判程序之旨，並聽取當
事人之意見後，嗣經本院合議庭裁定進行簡式審判程序，判決如
下：
    主  文
甲○○施用第一級毒品，累犯，處有期徒刑捌月；又施用第二級
毒品，累犯，處有期徒刑肆月；應執行有期徒刑拾月。
    事  實
一、甲○○前於民國（下同）95年間因施用毒品案件，經臺灣桃
    園地方法院（起訴書誤載為本院）以95年度毒聲字第752 號
    裁定送觀察、勒戒後，因無繼續施用毒品之傾向，於95年9
    月27日釋放出所，並經臺灣桃園地方法院檢察署檢察官（起
    訴書誤為臺灣板橋地方法院檢察署檢察官）於95年9 月28日
    以95年度毒偵字第1735號為不起訴處分確定。復又於96年間
    因違反毒品危害防制條例案件，經本院分別判處有期徒刑8
    月、4 月，並分別減刑為4 月、2 月，應執行有期徒刑5 月
    確定，甫於96年11月26日易科罰金執行完畢。詎仍不思戒除
    毒癮，再基於施用第二級毒品安非他命之犯意，於96年12月
    7 日，在臺北縣鶯歌鎮○○○路230 巷11弄1 棟6 號其娘家
    住處內，將第二級毒品安非他命置放於玻璃球內，以火燒烤
    後，再施用所冒出霧化含有安非他命成分之氣體，以此方式
    施用第二級毒品安非他命1 次（起訴書略載為96年12月8 日
    約12時55分許經警採尿前回溯96小時內某時，在不詳處所施
    用第二級毒品安非他命）；另基於施用第一級毒品海洛因之
    犯意，於96年12月7 日在上址，將第一級毒品海洛因摻入於
    香煙內，以火點燃後再施用含有海洛因成分之氣體，以此方
    式施用第一級毒品海洛因1 次（起訴書略載為96年12月8 日
    約12時55分許經警採尿前回溯26小時內某時，在不詳處所施
    用第一級毒品海洛因）。嗣於96年12月8 日11時15分許，在
    臺北縣鶯歌鎮○○○路464 號為警查獲，並扣得非其所有而
    係其夫陳文生所有之毒品安非他命2 包（共毛重5.68公克；
    淨重5. 123公克；驗於淨重5.1220公克）、毒品海洛因1 包
    （毛重0.36公克；淨重0.156 公克；驗餘淨重0.1542公克）
    、玻璃球1 個、吸食器1 組、斜吸管3 支、分裝匙4 支、海
    洛因殘渣袋32個、安非他命殘渣袋12個，經警採集其尿液送
    驗結果，呈安非他命類及鴉片類陽性反應，因而查悉上情。
二、案經臺北縣政府警察局土城分局報請臺灣板橋地方法院檢察
    署檢察官偵查起訴。
    理  由
一、按除被告所犯為死刑、無期徒刑、最輕本刑為三年以上有期
    徒刑之罪或高等法院管轄第一審案件者外，於第一次審判期
    日前之準備程序進行中，被告先就被訴事實為有罪之陳述時
    ，審判長得告知被告簡式審判程序之旨，並聽取當事人、代
    理人、辯護人及輔佐人之意見後，裁定進行簡式審判程序，
    刑事訴訟法第273 條之1 第1 項定有明文。經核本件被告甲
    ○○所犯係死刑、無期徒刑、最輕本刑為三年以上有期徒刑
    以外之罪，其於準備程序中就被訴事實為有罪之陳述，經法
    官告知簡式審判程序之旨，並聽取公訴人及被告之意見後，
    本院合議庭認宜進行簡式審判程序，爰依上揭規定合議裁定
    由受命法官獨任進行簡式審判程序，合先敘明。
二、上揭事實，業據被告甲○○於本院準備程序及審理時供承不
    諱，且被告為警查獲時所採集之尿液，經送請檢驗之結果，
    呈鴉片類及安非他命類陽性反應，有臺灣檢驗科技股份有限
    公司出具之濫用藥物尿液檢驗報告乙份附卷可稽（見偵查卷
    第35頁）。是堪認被告自白施用第一級毒品海洛因及第二級
    毒品安非他命應與事實相符。又被告前因施用毒品案件，經
    臺灣桃園地方法院以95年度毒聲字第752 號裁定送觀察、勒
    戒後，因無繼續施用毒品之傾向，於95年9 月27日釋放出所
    ，並經臺灣桃園地方法院檢察署檢察官於95年9 月28日以95
    年度毒偵字第1735號為不起訴處分確定等情，有臺灣高等法
    院被告前案紀錄表附卷可按。從而，被告復於96年12月7 日
    施用第一級毒品海洛因及第二級毒品安非他命，顯係在觀察
    、勒戒執行完畢釋放後5 年內再犯毒品危害防制條例第10條
    之罪，是本件罪證明確，其犯行堪予認定，應予依法論科。
三、查海洛因與安非他命依其成癮性、濫用性及對社會危害性之
    程度，已分別為毒品危害防制條例第2 條第2 項第1 款、第
    2 款所規定之第一級、第二級毒品。又被告持有海洛因、安
    非他命之低度行為，應分別為其施用海洛因、安非他命之高
    度行為所吸收，不另論罪。故核被告所為，係犯毒品危害防
    制條例第10條第1 項、第2 項之施用第一級毒品及第二級毒
    品之罪。再被告所犯上開2 罪間，犯意各別，構成要件互異
    ，應予分論併罰。末查；被告有如事實欄所載徒刑執行之情
    形，此有臺灣高等法院被告前案紀錄表在卷可徵。其於有期
    徒刑執行完畢後，5 年內故意再犯有期徒刑以上刑之2 罪，
    皆為累犯，均應依法各加重其刑。爰審酌被告前已因施用毒
    品經觀察、勒戒後而獲不起訴處分之寬典，猶應知所惕勵，
    對於施用毒品之違法性及可罰性，應有明確而強烈之認識，
    詎猶不知悛悔，復行施用海洛因及安非他命，戕害自己之身
    心健康，兼衡其智識程度、犯罪動機、目的及犯罪後自承施
    用毒品犯行，犯後態度良好等一切情狀，分別量處如主文所
    示之刑，並依法定其應執行之刑，以資懲儆。
四、至扣案之安非他命2 包（共毛重5.68公克；淨重5.123 公克
    ；驗於淨重5.1220公克）、海洛因1 包（毛重0.36公克；淨
    重0.156 公克；驗餘淨重0.1542公克）、玻璃球1 個、吸食
    器1 組、斜吸管3 支、分裝匙4 支、海洛因殘渣袋32個及安
    非他命殘渣袋12個等物，並非被告所有而係其夫陳文生所有
    之物，業據被告供承在卷，自無從於本案中宣告沒收銷燬或
    沒收，附此說明。
據上論斷，應依刑事訴訟法第273 條之1 第1 項、第299 條第1
項前段，毒品危害防制條例第10條第1 項、第2 項，刑法第11條
前段、第47條第1項、第51條第5款，判決如主文。
本案經檢察官吳文正到庭執行職務
中    華    民    國    97    年    6     月    30    日
                    刑事第五庭  法  官  潘  長  生
以上正本證明與原本無異。
如不服本判決應於送達後10日內敘明理由向本院提出上訴狀。
                                書記官  彭  麗  紅
中    華    民    國    97    年    6     月    30    日
附錄本案論罪科刑法條全文：
毒品危害防制條例第10條
施用第一級毒品者，處六月以上五年以下有期徒刑。
施用第二級毒品者，處三年以下有期徒刑。


司法院資訊處製作；財團法人民間司法改革基金會備份。
